臺灣宜蘭地方法院宣示判決筆錄
111年度易字第409號
公  訴  人  臺灣宜蘭地方檢察署檢察官
被      告  莊佑球


上列被告因恐嚇案件，經檢察官提起公訴（111年度偵字第7367
號），被告於本院準備程序進行中，就被訴事實為有罪之陳述，
經本院裁定改依簡式程序審理，復經檢察官聲請於審判外進行協
商程序，本院認為適當改依協商程序而為判決，並於中華民國11
1年11月15日上午9時29分在本院刑事第五法庭宣示判決，出席職
員如下：
                                          法  官  游皓婷
                                          書記官  林欣宜
                                          通  譯  黃莉媛

法官起立朗讀判決主文、犯罪事實要旨、處罰條文，及告以上訴
限制、期間並提出上訴狀之法院，且諭知記載其內容：
一、主  文：
　　莊佑球犯恐嚇危害安全罪，處有期徒刑伍月，如易科罰金，
    以新臺幣壹仟元折算壹日。扣案之藍波刀壹把沒收。
二、犯罪事實要旨：
    本案犯罪事實均引用檢察官起訴書之記載（如附件）。
三、處罰條文：
    刑法第305條、第41條第1項前段、第38條第2項前段。
四、協商判決除有刑事訴訟法第455條之4第1項第1款於本訊問程
    序終結前，被告撤銷協商合意或檢察官撤回協商聲請者；第
    2款被告協商之意思非出於自由意志者；第4款被告所犯之罪
    非第455條之2第1項所定得以聲請協商判決者；第6款被告有
    其他較重之裁判上一罪之犯罪事實者；第7款法院認應諭知
    免刑或免訴、不受理者情形之一，及違反同條第2項「法院
    應於協商合意範圍內為判決；法院為協商判決所科之刑，以
    宣告緩刑或2年以下有期徒刑、拘役或罰金為限」之規定者
    外，檢察官與被告均不得上訴。
五、如有前項得上訴之情形，得自收受宣示判決筆錄送達之日起
    20日內，向本院提出上訴書狀，上訴於第二審法院。
本案經檢察官劉怡婷、林愷橙提起公訴，檢察官曾尚琳到庭執行
職務。
中　　華　　民　　國　　111 　年　　11　　月　　15　　日
                  刑事第四庭　書記官　林欣宜
                              法　官　游皓婷
以上正本證明與原本無異。
                              書記官  林欣宜
中　　華　　民　　國　　111 　年　　11　　月　　15　　日
附錄所犯論罪科刑法條：
中華民國刑法第305條
以加害生命、身體、自由、名譽、財產之事恐嚇他人，致生危害
於安全者，處2年以下有期徒刑、拘役或9千元以下罰金。

附件(起訴書)：
臺灣宜蘭地方檢察署檢察官起訴書
                                     111年度偵字第7367號
　　被　　　告　莊佑球　男　56歲（民國00年0月00日生）
　　　　　　　　　　　　住宜蘭縣○○鎮○○路00巷0000號
　　　　　　　　　　　　（在押）
　　　　　　　　　　　　國民身分證統一編號：Z000000000號
上列被告因妨害自由案件，業經偵查終結，認應提起公訴，茲將
犯罪事實及證據並所犯法條分敘如下：
　　　　犯罪事實
一、莊佑球前於民國108年間，因公共危險案件，經臺灣宜蘭地
    方法院以108年度交易字第52號判決判處有期徒刑6月確定，
    於108年9月27日入監，而於109年3月26日執行完畢。緣曾國
    樑與其配偶陳麗雪共同經營位於宜蘭縣○○鎮○○街00號之
    鎖店，前曾受莊佑球委託前往其住處開鎖，莊佑球因不滿曾
    國樑於開鎖過程中批評其居住環境複雜，基於恐嚇危害安全
    之犯意，接續為下列犯行：
　㈠莊佑球於111年9月13日16時許，前往曾國樑開設之鎖店，要
    求曾國樑食用其提供之包子遭拒後，藉故在店內大聲咆哮，
    且朝曾國樑身側進逼，數度作勢欲毆打曾國樑，以此加害生
    命、身體之事，使曾國樑心生畏懼，致生危害於曾國樑安全
    ，曾國樑立即騎乘機車逃離其經營之鎖店，莊佑球見其已嚇
    退曾國樑得逞，即自行離開現場。
　㈡莊佑球於同日16時20分許，折返曾國樑經營之上開鎖店時，
    見該店僅陳麗雪1人獨自在場，即突自其背包取出藍波刀1把
    ，主動拉起店內覆蓋機器之布，屢番作勢要求陳麗雪為其提
    供磨刀服務，惟為陳麗雪所拒，莊佑球乃將刀收妥，旋作勢
    毆打陳麗雪，並對陳麗雪持續大聲咆哮，以此加害生命、身
    體之事，使陳麗雪心生畏懼，致生危害於陳麗雪安全。
　㈢莊佑球於同日18時7分許，在宜蘭縣羅東鎮公正街、天津路  
    口徘徊時，發現曾國樑騎乘機車甫返回鎖店，當場對曾國樑
　  大聲咆哮，作勢欲毆打曾國樑，以此加害生命、身體之事，
　  使曾國樑心生畏懼，致生危害於曾國樑安全，旋倉皇奔往鄰
　  近派出所求援，經警到場處理而以現行犯逮捕莊佑球，並扣
　  得莊佑球持有之菜刀、藍波刀各1把，始悉上情。
二、案經陳麗雪告訴及曾國樑訴由宜蘭縣政府警察局羅東分局報
    告偵辦。
　　　　證據並所犯法條
一、證據清單及待證事實：
  編號 證據名稱 待證事實 1 被告莊佑球於警詢及本署偵查中之供述 ⑴被告曾找告訴人曾國樑開鎖，後因不滿曾國樑稱其居住環境複雜，而於111年9月13日16時許，至宜蘭縣○○鎮○○街00號鎖店向曾國樑理論之事實 ⑵被告於同日16時許，至上開鎖店，要求曾國樑食用其提供之包子，遭曾國樑拒絕，被告大聲責罵曾國樑之事實 ⑶被告於同日16時20分許，再度返回上開鎖店，向告訴人陳麗雪表示欲磨刀，經陳麗雪告知該店無提供磨刀服務之事實 ⑷被告於同日18時7分許，在宜蘭縣羅東鎮公正街、天津路口發現並追逐曾國樑之事實 ⑸被告經警逮捕後，在其身上扣得菜刀1把、藍波刀1把之事實 2 證人即告訴人曾國樑於警詢及本署偵查中之證述 ⑴被告僅找曾國樑開鎖1次，往後其等即無交集之事實 ⑵被告於111年9月13日16時許，至上開鎖店，要求曾國樑食用其提供之包子，遭曾國樑拒絕後，被告大聲咆哮並作勢毆打曾國樑，使曾國樑心生畏懼，致生危害於曾國樑安全之事實 ⑶陳麗雪於曾國樑離開鎖店後，有以電話提醒曾國樑被告身上有刀之事實 ⑷被告於同日18時7分許，在宜蘭縣羅東鎮公正街、天津路口追逐並對曾國樑咆哮，使曾國樑心生畏懼，致生危害於曾國樑安全之事實 ⑸曾國樑遭被告追逐而心生畏懼，至警察局報案，警方因而查獲被告之事實 3 證人即告訴人陳麗雪於警詢及本署偵查中之證述 ⑴陳麗雪與被告素不相識之事實 ⑵被告於111年9月13日16時許，至上開鎖店，要求曾國樑食用其提供之包子，遭曾國樑拒絕後，被告大聲咆哮並作勢毆打曾國樑，陳麗雪見曾國樑心生畏懼而出面制止，被告復對陳麗雪大聲咆哮，並持鎖店鐵門之鐵棒作勢毆打陳麗雪，使陳麗雪心生畏懼，致生危害於陳麗雪安全之事實 ⑶被告於同日16時20分許，返回鎖店，並自其背包內取出藍波刀1把向陳麗雪稱欲磨刀，經陳麗雪告知該店無磨刀服務後，被告方將刀收起且作勢毆打陳麗雪，並持續在店內咆哮後離開鎖店，續在店外徘徊之事實 ⑷陳麗雪於曾國樑離開鎖店後，有以電話提醒曾國樑被告身上有刀之事實 ⑸陳麗雪於同日18時7分許，在宜蘭縣羅東鎮公正街、天津路口，親見被告追逐並對曾國樑咆哮之事實 ⑹曾國樑報警後，警察詢問陳麗雪被告之行蹤，經陳麗雪告知後，警察逮捕被告之事實 ⑺被告於同日第2次離開鎖店後至為警逮捕前，均在宜蘭縣羅東鎮公正街、天津路周邊徘徊之事實 4 宜蘭縣政府警察局羅東分局執行逮捕、拘禁告知本人通知書、扣押筆錄、扣押物品目錄表各1份、扣案物品照片2張 ⑴被告於111年9月13日19時許，經警以現行犯逮捕之事實 ⑵被告經逮捕後，交付其身上菜刀、藍波刀各1把之事實 5 宜蘭縣政府警察局羅東分局照片黏貼表暨所附現場監視器畫面截圖、扣案物品照片共27張、光碟3片、本署檢察官勘驗筆錄1份 被告於111年9月13日18時7分許，在宜蘭縣羅東鎮公正街、天津路口追逐曾國樑之事實 
二、核被告所為，係犯刑法第305條恐嚇危害安全罪嫌。又被告
    先後於鎖店、路口恐嚇告訴人曾國樑、陳麗雪之行為，係基
    於單一之決意，並於密切接近之時地實施，依一般社會健全
    觀念，難以強行分開，應視為接續之一行為而侵害不同被害
    人法益，屬一行為觸犯數同一罪名之同種想像競合犯，請依
    刑法第55條規定，論以一恐嚇危害安全罪。再被告有如犯罪
    事實欄所載之犯罪科刑執行情形，有刑案資料查註紀錄表1
    份附卷可參，其於受有期徒刑執行完畢後5年內，故意再犯
    本件有期徒刑以上之罪，為累犯，請依刑法第47條第1項規
    定，並參酌司法院釋字第775號解釋文及理由書之意旨，裁
    量是否加重其刑。請審酌被告與告訴人2人素不相識，竟先
    後前往鎖店咆哮、作勢攻擊告訴人2人，甚於公眾往來之路
    口追逐告訴人曾國樑，除使告訴人2人心生畏懼外，亦嚴重
    影響社會安寧秩序，致告訴人2人於案發後仍餘悸猶存，告
    訴人曾國樑雖具狀撤回告訴，惟其於本署偵查中證稱係因畏
    懼事後遭被告報復始不追究，暨被告否認犯行之犯後態度等
    情狀，從重量刑，以資警惕。
三、扣案之藍波刀1把為被告犯罪所用之物，且為被告所有，請
    依刑法第38條第2項前段之規定宣告沒收。至扣案之菜刀1把
    ，無證據證明為被告犯罪所用之物，爰不聲請宣告沒收，併
    此敘明。
四、依刑事訴訟法第251條第1項提起公訴。
　　此　致
臺灣宜蘭地方法院
中　　華　　民　　國　 111　　年　　10　　月　　13　　日
　　　　　　　　　　　　　檢　察　官　劉　怡　婷
　　　　　　　　　　　　　檢　察　官　林　愷　橙
本件正本，證明與原本無異
中　　華　　民　　國　 111　　年　　10　　月　　17　　日
                          書  記  官  葉怡伶
附錄本案所犯法條：
中華民國刑法第305條
（恐嚇危害安全罪）
以加害生命、身體、自由、名譽、財產之事，恐嚇他人致生危害
於安全者，處 2 年以下有期徒刑、拘役或 3 百元以下罰金。